# 求助陈版主，产权置换处理的疑问。

提问人：liuweisheng 时间：2022-11-15 10:47:18
A公司房屋账面净值 3000 万元，现进行拆迁，政府给一个评估值为 5000 万元的房屋，并支付本公司 500 万元补偿款。本公司如何进行会计处理。谢谢版主解惑

回答人：chenyiwei
将旧房拆除或者移交给政府时：借：其他非流动资产（固定资产清理） 3000 ，贷：固定资产 3000
后续收到置换的房产时，假设该置换具有商业实质：借：固定资产/投资性房地产 5000 ，贷：其他非流动资产（固定资产清理） 3000 ，贷：资产处置损益 2000